ACORDAO-COMPLETO-2389592

ACÓRDÃO DE RELAÇÃO

ACÓRDÃO DE RELAÇÃO 3093/2019 ATA 49/2019 - PLENÁRIO

Acórdão 3093/2019-TCU-Plenário
Trata-se de pedidos de reexame interpostos por Antônio Eustáquio Andrade Ferreira, então Ministro de Estado da Agricultura Pecuária e Abastecimento, e João Alberto Paixão Lages, então Secretário de Produção e Agroenergia, em face do Acórdão 2581/2018-TCU-Plenário, por meio do qual esta Corte de Contas conheceu e, no mérito, considerou parcialmente procedente representação sobre indícios de irregularidades no repasse de recursos do Fundo de Defesa da Economia Cafeeira ao Banco do Brasil (Funcafé) com inobservância dos critérios estabelecidos para rateio dos recursos entre as instituições financeiras interessadas e sem cumprimento da contrapartida de alocar ao setor cafeeiro valor igual ao repassado pelo Fundo.
Considerando que houve despacho do relator pelo conhecimento dos pedidos de reexames (peça 114) diante da informação equivocada na instrução de admissibilidade de recursos acerca da existência de sucumbência das partes (peça 111) ;
Considerando que, posteriormente, em análise pormenorizada da peça recursal a Secretaria de Recursos verificou que a decisão recorrida não impingiu determinações, multas, nem qualquer outro tipo de sanção ou prejuízo aos recorrentes (peça 129) ;
Considerando o parecer convergente do Ministério Público junto ao TCU no sentido da ausência de sucumbência na decisão recorrida (peça 132) ;
Considerando que a admissibilidade de qualquer recurso está subordinada à presença do interesse recursal, traduzido no binômio utilidade/necessidade, e à existência de sucumbência, ainda que parcial, das partes; 
Os Ministros do Tribunal de Contas da União ACORDAM, por unanimidade, com fundamento nos artigos 32, parágrafo único, e 48 da Lei 8.443/1992, art. 285, § 2º, e 286, parágrafo único, do Regimento Interno, em não conhecer dos pedidos de reexame (peças 107 e 108) , em razão da ausência de interesse recursal, nos termos do artigo 48 da Lei 8.443/1992 e artigo 282 do Regimento Interno/TCU, e em dar ciência desta deliberação, juntamente com a instrução (peças 129-131) e o parecer ministerial (peça 132) , aos recorrentes, de acordo com os pareceres emitidos nos autos.
1. Processo TC-Processo 034.814/2016-7 (REPRESENTAÇÃO) 
	1.1. Responsáveis: Aires Roberto dos Santos (XXX.575.741-XX) ; Antônio Eustáquio Andrade Ferreira (XXX.480.206-XX) ; Aparecida Ivete Rodrigues Facó (XXX.641.971-XX) ; Janio Zeferino da Silva (XXX.881.499-XX) ; Jose Gerardo Fontelles (XXX.361.283-XX) ; Jose Silvino da Silva Filho (XXX.630.673-XX) ; João Alberto Paixão Lages (XXX.906.396-XX) 
	1.2. Recorrentes: Antônio Eustáquio Andrade Ferreira (XXX.480.206-XX) ; João Alberto Paixão Lages (XXX.906.396-XX) 
	1.3. Órgão: Ministério da Agricultura, Pecuária e Abastecimento (vinculador) 
	1.4. Relator: Ministro Bruno Dantas
	1.5. Representante do Ministério Público: Procurador Marinus Eduardo De Vries Marsico
	1.6. Relatora da deliberação recorrida: Ministra Ana Arraes
	1.7. Unidades Técnicas: Secretaria de Recursos (SERUR) ; Secretaria de Controle Externo da Agricultura e do Meio Ambiente (SecexAmb) .
	1.8. Representação legal: Paulo Henrique Mazzoni Mota e outros, representando Antônio Eustáquio Andrade Ferreira e João Alberto Paixão Lages; Igor Seixas Miranda Vianna (39787/OAB-DF) , representando Jose Gerardo Fontelles. 
	1.9. Determinações/Recomendações/Orientações: não há.

Aires Roberto dos Santos (XXX.575.741-XX); Antônio Eustáquio Andrade Ferreira (XXX.480.206-XX); Aparecida Ivete Rodrigues Facó (XXX.641.971-XX); Janio Zeferino da Silva (XXX.881.499-XX); Jose Gerardo Fontelles (XXX.361.283-XX); Jose Silvino da Silva Filho (XXX.630.673-XX); João Alberto Paixão Lages (XXX.906.396-XX)

BRUNO DANTAS

Ministra Ana Arraes

Paulo Henrique Mazzoni Mota e outros, representando Antônio Eustáquio Andrade Ferreira e João Alberto Paixão Lages; Igor Seixas Miranda Vianna (39787/OAB-DF), representando Jose Gerardo Fontelles.

REPRESENTAÇÃO (REPR)

Secretaria de Recursos (SERUR); Secretaria de Controle Externo da Agricultura e do Meio Ambiente (SecexAmb).